臺灣高等法院刑事判決　　　　　　　　94年度上訴字第2905號
上　訴　人
即　被　告　甲○○
指定辯護人　本院公設辯護人　乙○○
上列上訴人，因違反槍砲彈藥刀械管制條例案件，不服臺灣桃園
地方法院，94年度訴字第659號，中華民國94年6月28日第一審判
決（起訴案號：臺灣桃園地方法院檢察署94年度偵字第3865號）
，提起上訴，本院判決如下：
    主  文
上訴駁回。
    事實及理由
一、本案經本院審理結果，認第一審判決適用槍砲彈藥刀械管制
    條例第8條第4項、第12條第4項，刑法第11條前段、第55條
    、第42條第2項、第38條第1項第1款，現行法規所定貨幣單
    位折算新台幣條例第2條、罰金罰鍰提高標準條例第2條，判
    處被告甲○○未經許可，持有可發射子彈具有殺傷力之改造
    手槍，有期徒刑年，併科罰金新台幣萬元，並諭知易服
    勞役之折算標準，扣案具殺傷力改造手槍壹枝（含彈匣壹個
    ，槍技管制編號0000000000)、子彈肆顆均沒收，經核認事
    用法，俱無違誤，量刑亦妥適，應予維持，並引用第一審判
    決書記載之事實、證據及理由（如附件）。
二、被告上訴意旨略以：因與阿錢者發生糾紛，怕遭報復，乃向
    王姓朋友借槍彈防備，但從無犯罪意思，也未將槍彈攜帶外
    出過，家中又有中風老父及失明母親待養，請庭上予以自新
    之機會從輕量刑等語。
三、按持有槍彈不論是買來或借來，如未經許可持有之，均應依
    槍砲彈藥刀械管制條例第8條第4項、第12條第4項處罰，如
    係供自己或他人犯罪之用，則另有處罰條文，本案原審以被
    告單純持有論罪並無不當，被告雖又以其父中風其母失明，
    且有幼女待養，惟未據其提出證明文件以供佐證，已嫌無據
    ，縱使實情，亦非本案犯罪得以減輕其刑之理由，原審審酌
    被告犯行並坦承認罪已從輕處以最低度之刑，被告上訴請求
    再予從輕量刑，為無理由，應予駁回。
據上論斷，應依刑事訴訟法第368條、第373條，判決如主文。
本案經檢察官洪泰文到庭執行職務。
中　　華　　民　　國　　94　　年　　10　　月　　26　　日
　　　　　　　　　刑事第十庭審判長法　官 陳正雄
　　　　　　　　　　　　　　      法　官 許錦印
　　　　　　　 　 　　　　　　  　法　官 黃金富
以上正本證明與原本無異。
如不服本判決，應於收受送達後10日內向本院提出上訴書狀，其
未敘述上訴之理由者並得於提起上訴後10日內向本院補提理由書
（均須按他造當事人之人數附繕本）。
                                      書記官 陳玉嬋
中　　華　　民　　國　　94　　年　　10　　月　　31　　日
附錄本案論罪科刑法條全文
槍砲彈藥刀械管制條例第8條
未經許可，製造、販賣或運輸鋼筆槍、瓦斯槍、麻醉槍、獵槍或
空氣槍者，處五年以上有期徒刑，併科新台幣00000000元以下罰
金。
未經許可，轉讓、出租或出借前項所列槍枝者，處三年以上十年
以下有期徒刑，併科新台幣 0000000 元以下罰金。
意圖供自己或他人犯罪之用，而犯前二項之罪者，處無期徒刑或
七年以上有期徒刑，併科新台幣 00000000 元以下罰金。
未經許可，持有、寄藏或意圖販賣而陳列第 1 項所列槍枝者，處
一年以上七年以下有期徒刑，併科新台幣0000000元以下罰金。
第 1 項至第 3 項之未遂犯罪之。
槍砲彈藥刀械管制條例第12條
未經許可，製造、販賣或運輸子彈者，處一年以上七年以下有期
徒刑，併科新台幣0000000元以下罰金。
未經許可，轉讓、出租或出借子彈者，處六月以上五年以下有期
徒刑，併科新台幣 0000000 元以下罰金。
意圖供自己或他人犯罪之用，而犯前二項之罪者，處三年以上十
年以下有期徒刑，併科新台幣 0000000 元以下罰金。
未經許可，持有、寄藏或意圖販賣而陳列子彈者，處五年以下有
期徒刑，併科新台幣 0000000 元以下罰金。
第 1 項至第 3 項之未遂犯罰之。
